---
title: make Cookbook
author: 李家翔
date: "`r Sys.Date()`"
output: 
    bookdown::gitbook:
        split_by: none
        split_bib: TRUE
        df_print: paged
bibliography: refs/add.bib
---

```{r setup,echo = FALSE}
knitr::opts_chunk$set(message = FALSE, warning = FALSE)
```

<!-- Place this tag in your head or just before your close body tag. -->
<script async defer src="https://buttons.github.io/buttons.js"></script>

1. 使用 RMarkdown 的 `child` 参数，进行文档拼接。
1. 这样拼接以后的笔记方便复习。
1. 相关问题提交到
    <a class="github-button" href="https://github.com/JiaxiangBU/tutoring2/issues" data-show-count="true" aria-label="Issue JiaxiangBU/tutoring on GitHub">Issue</a>

```{r}
library(tidyverse)
```


# 配置

参考 https://stackoverflow.com/questions/32127524/how-to-install-and-use-make-in-windows

```bash
bash: make: command not found
```

Everything 查询 `make.exe`，发现在 `C:\Rtools\bin\make.exe`，先配置好环境变量就可以用了。


# 示例

参考 https://github.com/pavopax/gists/blob/master/makefile-quick-start.md

```bash
all: data process output

data:
		Rscript get_datasets.R
		Rscript get_extra_files.R
	
process:
		Rscript process.R

output:
		Rscript write_plots.R
		Rscript write_tables.R
		python app.py
```

> type `make data` to run your "get data" scripts
> type `make output` to only run your "output" script(s)
> type `make all` to rerun the entire analysis, which consists of the pieces specified in the first line (`data`, `process`, `output`)
> `all`, `data`, `process`, `output`, etc are called "targets"

参考 https://github.com/pavopax/gists/blob/master/assets/makefile-example-1.bash

```bash
all: clean data process

clean:
	rm -rf data
	rm -rf data.tar
	rm -rf data.tar.gz

data:   clean
	scp user@unix:/file/location/data.tar.gz .
	gunzip data.tar.gz
	tar -xvf data.tar

process:
	mkdir -p code/logs
	Rscript code/process.R

load:
	python app.py

tweak:
	git commit -m 'Tweak'
	git push
```

这是一个模板，其实这个过程可以在 R 里面实现，但是 R 要用其他语言的时候，要用`system()`，有点麻烦。

https://stat545.com/automation-overview.html

可以参考 https://github.com/JiaxiangBU/learn_rmd/blob/master/Makefile


# usethis use_make

`usethis::use_make()`

```bash
# h/t to @jimhester and @yihui for this parse block:
# https://github.com/yihui/knitr/blob/dc5ead7bcfc0ebd2789fe99c527c7d91afb3de4a/Makefile#L1-L4
# Note the portability change as suggested in the manual:
# https://cran.r-project.org/doc/manuals/r-release/R-exts.html#Writing-portable-packages
PKGNAME = `sed -n "s/Package: *\([^ ]*\)/\1/p" DESCRIPTION`
PKGVERS = `sed -n "s/Version: *\([^ ]*\)/\1/p" DESCRIPTION`


all: check

build:
	R CMD build .

check: build
	R CMD check --no-manual $(PKGNAME)_$(PKGVERS).tar.gz

install_deps:
	Rscript \
	-e 'if (!requireNamespace("remotes") install.packages("remotes")' \
	-e 'remotes::install_deps(dependencies = TRUE)'

install: install_deps build
	R CMD INSTALL $(PKGNAME)_$(PKGVERS).tar.gz

clean:
	@rm -rf $(PKGNAME)_$(PKGVERS).tar.gz $(PKGNAME).Rcheck
```

# 更新 R 项目

直接可以再其他 git bash (RStudio里面的) 就可以更新了。
或者说不需要打开 RStudio 项目直接用 make 去更新。


```bash
cd ../nCov2019_analysis
make all
```

# q() 失效

`Rscript -e "q(save = 'no')"`加在 make 里面没用，因为在 Bash 中，这是新开了一个进程，不影响当前的 RStudio。

# missing separator

参考 https://blog.csdn.net/u010299133/article/details/83895299

```bash
Makefile:7: *** missing separator.  Stop.
```

在相应的行前tab键，很多时候可能是加了空格键。

# 处理乱码

```bash
RScript code/data-validation.R
```

不要 `.R` 写文字，会乱码，用 `Rmd`。

```r
"表结构是否发生变化，比如错行匹配\n" %>%
    write_lines(report_path, append = TRUE)
```

# 单独调用 make 命令测试

```bash
test:

	RScript code/data-validation.R
```

一条条测试，这样比较快。
这主要是一个思路问题。

## 检查 make 执行结果

```{r comment=""}
readr::read_lines("../tutoring2/Makefile")
```


`README: toc render clean push`先不执行 `push`，手动执行
`make toc render clean` 查看结果。

```r
file.edit("README.md")
```

看下目录更新的效果，再选择`make push`


# 附录 {-}

## 示例

```{r results='asis'}
read_lines("../user_communication_classification/Makefile") %>%
    gluedown::md_fence(info = "bash")
```


# 参考文献 {-}
